最高法院刑事裁定
                      111年度台抗字第1210號
抗  告  人  曾○凱                     



上列抗告人因傷害案件，不服臺灣高等法院中華民國111年8月2
日駁回聲請再審之裁定（111年度聲再字第301號），提起抗告，
本院裁定如下：
    主  文
抗告駁回。
    理  由
一、本件抗告人曾○凱因原審法院110年度原上訴字第148號傷害
    案件刑事確定判決（下稱原確定判決，經本院111年度台上
    字第2230號判決以其上訴第三審違背法律上之程式予以駁回
    ），依刑事訴訟法第421條、第420條第1項第6款、第3項等
    規定聲請再審，其聲請意旨略如原裁定理由欄一所載。原裁
    定則針對聲請再審意旨所列各事證，分別論述何以部分違背
    同法第433條前段之程序規定，及部分與同法第420條第1項
    第6款、第3項所定聲請再審法定事由不合，應予駁回。經核
    並無違誤。
二、原裁定以不合法駁回部分：
  ㈠按為受判決人不利益聲請再審者，僅得由管轄法院之檢察官
    及自訴人為之；又法院認為聲請再審之程序違背規定者，應
    以裁定駁回之，刑事訴訟法第428條第1項前段、第433條前
    段分別定有明文。
  ㈡本件原裁定以：受判決人賴○瑋、羅○毅（下稱受判決人2人）
    因傷害案件，經原確定判決維持第一審諭知無罪之判決確定
    。本件抗告人為告訴人，並非前揭規定得為受判決人不利益
    聲請再審之人，竟就原確定判決為受判決人2人之不利益聲
    請再審，其聲請程序顯屬違背規定，且無從補正，因依刑事
    訴訟法第433條前段規定，駁回其再審之聲請。經核於法並
    無不合。抗告意旨任意指摘，為無理由。
三、原裁定以無理由駁回部分：
  ㈠按刑事訴訟法第420條第1項第6款、第3項已修正增訂「新事
    實」為再審原因、明定新事實或新證據無涉事證之存在時點
    、兼採「單獨評價」或「綜合評價」之體例。是同法第420
    條第1項第6款所稱新事實或新證據，須具有「嶄新性」及單
    獨或與先前之證據綜合判斷足以動搖原確定判決所認定事實
    之「顯著性」，始足當之，倘未兼備，即無准予再審之餘地
    。
　㈡原裁定針對聲請意旨指稱賴○瑋、羅○毅、盧○媗3人（下稱證
    人3人）之證詞有違實情、有串供、偽證罪嫌，及抗告人於
    案發時並未尾隨上開證人3人，亦未逆向，係遭賴○瑋衝出阻
    擋無法閃避才撞上，賴○瑋攻擊抗告人時有自行跌倒受傷，
    其傷勢並非全由抗告人造成，並提出路口街景圖、發票照片
    、抗告人傷勢及車損情形照片、醫院收據、診斷證明書、施
    暴影片過程分析、薪資明細、資遣通知書為據各情，已說明
    臺北市○○○○○○○○○民國109年5月29日之精神科診斷證明書雖
    為判決確定前已存在，且未經法院審酌之新證據，惟僅能證
    明抗告人於本案發生前曾因有失眠、焦慮症狀就診之紀錄，
    但不足證明抗告人於本案發生時仍有相關症狀甚或能動搖原
    確定判決事實之認定；並論述其餘醫療收據及診斷書、薪資
    明細表、資遣通知書等書證，無論係抗告人於原判決確定前
    已經提出而存在於卷內，或原判決確定後方作成者，至多為
    判斷賴○瑋、羅○毅是否應負擔民事賠償責任及其數額之依據
    ，然均與抗告人是否涉犯本件犯行之判斷無關；又敘明其餘
    何以係對於原確定判決取捨判斷證據證明力之職權行使，任
    意為相異評價，俱非上開規定所謂新事實或新證據，而與刑
    事訴訟法第420條第1項第6款再審規定要件不符。原裁定另
    就聲請意旨所提臺灣臺北地方檢察署109年度偵字第30105號
    不起訴處分書節本，載敘抗告人未依刑事訴訟法第420條第2
    項規定，提出該偽造或變造證據、虛偽證言、被誣告等事已
    經有罪判決確定或其刑事訴訟不能開始或續行非因證據不足
    等事證，何以與同法條第1項第2款、第3款聲請再審之規定
    不符，如何無准予再審之餘地，依照卷內資料逐一剖析論述
    。此部分抗告意旨仍對原確定判決採證認事職權之合法行使
    ，暨是否具備法定聲請再審事由，持不同見解任意爭執，漫
    言賴俊瑋違規橫行，衝出追擋，阻擾抗告人報警且將抗告人
    打成重傷，相關證據並非偽造，另抗告人當時被賴○瑋、羅○
    毅怒罵而引發精神疾病，又抗告人於人摔車倒地後並未逃走
    ，何以判決賴○瑋、羅○毅無罪云云，指摘原裁定及原確定判
    決之認定違誤，亦非有理由。
四、綜合前旨及其他抗告意旨，無非就原裁定已為論述之事項或
    原確定判決之事實認定，再事爭辯，難認有據。依上所述，
    本件抗告為無理由，應予駁回。
據上論結，應依刑事訴訟法第412條，裁定如主文。
中　　華　　民　　國　　111 　年　　10　　月　　27　　日
                  刑事第八庭審判長法　官  何  菁  莪
                                  法　官  何  信  慶
                                  法　官  朱  瑞  娟
                                  法　官  劉  興  浪
                                  法　官  黃  潔  茹
本件正本證明與原本無異
                                  書記官
中　　華　　民　　國　　111 　年　　10　　月　　31　　日